【裁判字號】    94,易,2281
【裁判日期】    950214
【裁判案由】    毀損等
【裁判全文】
臺灣臺中地方法院刑事判決              94年度易字第2281號
公  訴  人  臺灣臺中地方法院檢察署檢察官
被      告  丁○○
上列被告因毀損等案件，經檢察官提起公訴（九十四年度偵字第
一六三五二號），本院判決如下：
    主    文
丁○○以加害生命、身體、財產之事，恐嚇他人致生危害於安全
，處拘役拾日，如易科罰金，以佰元折算壹日。
其餘被訴毀損部分公訴不受理。
    犯罪事實
一、丁○○曾任職於址設在臺中縣大甲鎮○○路與工九路口之佑
    益烤漆公司（下簡稱佑益公司），因丁○○任職期間不滿遭
    佑益公司負責人鄭秋火（起訴書誤載為鄭秋宏）酒後毆打，
    旋於民國九十四年三月（起訴書誤載為四月）二十三日下午
    二時三十五分許，持沿路拾得之棍棒，基於毀損之犯意，前
    往上址工作地點前，以棍棒接續敲打、毀損佑益公司所有之
    車號ＯＸ－六一一一號自小貨車前擋風玻璃破裂及車號七八
    九二－ＨＹ號自小客車後車尾燈及左側車身凹損（毀損部分
    業據撤回告訴）。佑益公司課長乙○○出面制止並請丁○○
    進入公司內洽談時，丁○○另基於恐嚇之犯意，對乙○○大
    聲恫嚇稱：「你們如果敢報警，我就要放火燒工廠。」等加
    害佑益公司及乙○○生命、身體、財產之事，因而使乙○○
    心生畏懼，致生危害於乙○○及佑益公司人員生命、身體、
    財產之安全。
二、案經佑益公司、乙○○訴由臺中縣警察局大甲分局報請臺灣
    臺中地方法院檢察署檢察官偵查起訴。
    理    由
壹、有罪部分
一、訊據被告丁○○矢口否認有於前揭時、地，於毀損佑益公司
    之車輛後，再以上揭言語恐嚇證人乙○○，辯稱：伊將車輛
    停放在佑益公司圍牆外面，下車砸了二臺車後，就開車離開
    ，當天只有伊跟伊女朋友戊○○在場，在這過程中沒有看到
    乙○○，也沒有佑益公司的其他人員在場，伊也沒有進去佑
    益公司對乙○○講恐嚇的話云云。
二、惟查：
（一）前揭事實業據證人乙○○於警詢時、偵查中及本院審理時
      指、證述甚詳。證人乙○○於本院審理時一再證述被告當
      時，有以：如果報警就要放火燒工廠等語之言語對其實施
      恐嚇行為（見本院卷第三五至三七頁、第六一頁），核與
      證人丙○○於本院審理時結證稱：當天伊到佑益公司載貨
      ，開堆高機疊完貨後，將貨車開到佑益公司工廠對街的另
      外一家工廠旁邊停放，方便其他車輛可以進出佑益公司，
      伊就到佑益公司辦公室跟小姐拿送貨單，辦公室在佑益公
      司的樓下，佑益公司有兩個門在工九路那邊，辦公室靠近
      第一個門，即靠近幼五路的門，伊在辦公室等待小姐以電
      腦繕打送貨單時，看見乙○○與丁○○在辦公室門口爭吵
      ，伊就出去看，爭吵的內容就是他們二人互相大小聲，後
      來兩人口氣都不好，後來乙○○說要叫警察，丁○○就說
      叫沒有關係，他也不怕，乙○○如果敢叫警察，他就放火
      燒工廠之類的話，然後伊進辦公室拿簽單就走了；伊那天
      確定有看到丁○○，伊疊完貨進辦公室拿簽單，在辦公室
      內透過電動玻璃門往外看，門外是五、六階的臺階，丁○○他們距離臺階約七、八公尺，伊當時站在玻璃門裡面旁
      邊，所以伊看得很清楚等語（見本院卷第五六至六二頁）
      ，證述於前開時、地聽到被告與證人乙○○在佑益公司門
      口吵架，乃出外察看，見被告以前開言語恐嚇證人乙○○
      。
（二）按證人之陳述相互間有所歧異時，究竟何者為可採，法院
      仍得本其自由心證予以斟酌，非謂一有不符或矛盾，即應
      認其全部均為不可採信，若其基本事實之陳述，果與真實
      性無礙時，仍非不得予以採信。查證人乙○○及丙○○均
      證述當日被告確有以前開言語對證人乙○○實施恐嚇之行
      為，已如前述。雖證人乙○○於本院審理時證稱：當時伊
      是走出去前門站在前門口，丁○○是站在後門對伊說伊如
      果敢報警，就要放火燒工廠等語。證述被告以前揭言語對
      其為恐嚇行為之位置係其站在佑益公司前門，被告站在該
      公司後門口附近，與證人丙○○所述被告與證人乙○○係
      站在佑益公司辦公室門口吵架，被告並於該地點對證人乙○○為恐嚇行為不同。然證人丙○○於案發後不到一個月
      之九十四年四月二十日在警詢時證稱：伊於九十四年三月
      二十三日當天到臺中縣大甲鎮○○路十八號佑益公司載貨
      ，當日下午近十五時許到辦公室拿送貨單時，在佑益公司
      工廠內，看到一名年輕人面對辦公室大吼大叫、大罵三字
      經，伊聽到該名年輕人說你們如果敢報警他就要放火燒工
      廠，該名年輕人伊不認識，經伊指認丁○○口卡照片即為
      當日在場恐嚇之人等語（見警卷第十一至十二頁），與前
      開於本院審理時證述被告對證人乙○○實施恐嚇之地點係
      在佑益公司辦公室門口等情相符。又其於本院證述時當場
      繪製相關位置圖（見本院卷第九九頁），一目了然，若非
      親自經歷上情，應不致如此。證人丙○○與被告復無任何
      仇隙，與證人乙○○亦無何利害關係，實無偏袒任何一方
      之必要。況如證人丙○○有意偏袒證人乙○○而作不利於
      被告之證述，理應附和證人乙○○之說詞，該部分豈有反
      而互相歧異之理，是證人丙○○前開證述應可採信。證人
      乙○○所為被告對其實施恐嚇之地點等，與證人丙○○不
      符部分，應係記憶有誤所致，依前開說明，尚不影響事實
      之認定。
（三）至於證人戊○○固於本院審理時結證稱：九十四年三月二
      十三日下午，丁○○用一臺麵包車載伊到佑益公司，當天
      伊坐在車子的副駕駛座，沒有下車，那天有看到丁○○在
      佑益公司後門砸車，共砸了兩部，丁○○砸完了就用走的
      上車，上車後伊與丁○○就離開了，沒有看到乙○○在場
      ，也沒有看到另外一位貨車司機在外面搬貨，那天工廠的
      門都開著，丁○○沒有進入工廠內，伊在車上沒有聽到丁○○說什麼話等語（見本院卷第四十至四四頁），證述當
      日未聽聞被告對證人乙○○有何恐嚇之言語。惟證人戊○○為被告之配偶，所為之證述是否客觀公正，本已可疑。
      況被告嗣於本院審理時已坦承：當日有進入工廠大門等語
      （見本院卷第六十頁），復有翻拍自監視錄影器之照片一
      張附卷可稽（見警卷第十五頁），足見證人戊○○證述被
      告未進入工廠內部分，已屬不實。又證人戊○○證述當日
      未聽聞被告說什麼話之部分縱屬實，因被告坦承當日將所
      駕駛的車輛停放於佑益公司前門與後門中間的路旁，核與
      證人乙○○所述被告車輛停放之地點相符（見本院卷第三
      八、四十頁），足見被告所駕駛之車輛停放位置在佑益公
      司工廠外道路旁，而證人戊○○則坐於該車輛之上。另依
      證人丙○○之證述，被告對證人乙○○實施恐嚇之地點係
      在佑益公司大門內辦公室門口外，與證人戊○○當時的位
      置有點距離，有證人丙○○所繪製之位置圖在卷可憑（見
      本院卷第九九頁），是證人戊○○當日因距離之故，未聽
      聞被告對證人乙○○有何恐嚇之言語，尚不能據以為有利
      於被告之認定。
（四）綜上所述，被告辯稱：未恐嚇乙○○云云，要屬事後卸責
      飾詞，不足採信，此部分事證明確，被告犯行堪以認定。
三、核被告所為，係犯刑法第三百零五條之恐嚇危害安全罪。爰
    審酌被告素行尚佳，有臺灣高等法院被告前案紀錄表在卷可
    憑，其砸毀被害人佑益公司之車輛後，因懼證人乙○○報警
    ，始出言恐嚇證人乙○○，其目的、手段，證人乙○○所受
    之損害，證人乙○○於本院審理時表明願原諒被告，惟被告
    犯後否認所犯等一切情狀，量處如主文所示之刑，並諭知易
    科罰金之折算標準。
貳、不受理部分
一、公訴意旨另以：被告於九十四年四月二十三日下午二時三十
    五分許，持沿路拾得之棍棒，基於毀損之犯意，前往臺中縣
    大甲鎮○○路與工九路口之佑益公司前，以棍棒接續敲打、
    毀損佑益公司所有之車號ＯＸ－六一一一號自小貨車前擋風
    玻璃破裂及車號七八九二－ＨＹ號自小客車後車尾燈及左側
    車身凹損，因認被告此部分另犯刑法第三百五十四條之毀損
    罪嫌。
二、按告訴乃論之罪，其告訴經撤回者，應諭知不受理之判決，
    刑事訴訟法第三百零三條第三款定有明文。查此部分被告經
    檢察官以涉犯刑法第三百五十四條之毀損罪提起公訴，依照
    同法第三百五十七條規定，係屬告訴乃論之罪，茲經告訴人
    佑益公司負責人鄭秋火於第一審辯論終結前具狀撤回告訴，
    有撤回告訴狀一份在卷可憑（見本院卷第二四頁），依前開
    規定，此部分自諭知不受理之判決。
據上論斷，應依刑事訴訟法第二百九十九條第一項前段、第三百
零三條第三款，刑法第三百零五條、第四十一條第一項前段，罰
金罰鍰提高標準條例第一條前段、第二條，判決如主文。
本案經檢察官甲○○到庭執行職務。
中    華    民    國    95    年    2     月    14    日
                  刑事第十四庭  審判長法  官 楊真明
                                      法  官 劉逸成
                                      法  官 黃渙文
上正本證明與原本無異。
如不服本判決，應於送達後十日內向本院提出上訴狀（須附繕
本），上訴於臺灣高等法院臺中分院。
                                      書記官 蔡宜林
中    華    民    國    95    年    2     月    14    日
附錄論罪科刑法條
中華民國刑法第三百零五條(恐嚇危害安全罪)：
以加害生命、身體、自由、名譽、財產之事，恐嚇他人致生危害
於安全者，處2年以下有期徒刑、拘役或300元以下罰金。


司法院資訊處製作；財團法人民間司法改革基金會備份。
